# 备用金报表列报问题

提问人：wangnanwer 时间：2021-03-10 08:05:07
陈老师你好！
想请教您公司是以收取门票为主营业务，有自己的收费窗口现金销票，年末收费窗口收银员收到的现金没有上交到公司财务部门，这部分收银员的备用金截止日应该列报在货币资金中其他货币资金里还是应该列报在其他应收款里？

回答人：chenyiwei
收银员是本公司的职工，年末收费窗口收银员收到的现金也是公司的资产，故应列报为公司的库存现金。不建议作为备用金列报为其他应收款。